【裁判字號】    98,抗,1283
【裁判日期】    981222
【裁判案由】    聲請再審
【裁判全文】
臺灣高等法院刑事裁定                  98年度抗字第1283號
抗  告  人
即  受刑人  甲○○
                    （現於臺灣宜蘭監獄執行中）
上列抗告人因聲請再審案件，不服臺灣臺北地方法院中華民國98
年11月16日裁定（98年度聲再字第37號），提起抗告，本院裁定
如下：
    主  文
抗告駁回。
    理  由
一、抗告意旨略以：抗告人甲○○因違反毒品危害防制條例第10
    條第1 、2 項之規定，為警查獲時，即坦承有施用第一、二
    級毒品，原審法院乃依憑抗告人之自白以98年度訴字第893
    號判決判處抗告人施用第一、二級毒品有罪，並分別量處有
    期徒刑一年、四月，定應執行刑為有期徒刑一年二月，惟施
    用毒品乃自戕行為，並無危害他人，且屬想像競合犯，原判
    決未從一重處斷，併依刑法第57、59條之規定酌予減輕其刑
    ，顯有不當，抗告人不服原審法院98年度訴字第893 號判決
    ，於法定期間內提出上訴狀及上訴理由狀，依法該案應由本
    院管轄，原審法院卻逕將其上訴駁回，並送執行，實有違背
    法令，爰依刑事訴訟法第67條、第68條第3 項、第69條第2
    項等規定，聲請撤銷原判決，並回復原狀，予以從輕量刑等
    語。
二、按「有罪之判決確定後，有左列情形之一者，為受判決人之
    利益，得聲請再審︰一、原判決所憑之證物已證明其為偽造
    或變造者。二、原判決所憑之證言、鑑定或通譯已證明其為
    虛偽者。三、受有罪判決之人，已證明其係被誣告者。四、
    原判決所憑之通常法院或特別法院之裁判已經確定裁判變更
    者。五、參與原判決或前審判決或判決前所行調查之法官，
    或參與偵查或起訴之檢察官，因該案件犯職務上之罪已經證
    明者，或因該案件違法失職已受懲戒處分，足以影響原判決
    者。六、因發現確實之新證據，足認受有罪判決之人應受無
    罪、免訴、免刑或輕於原判決所認罪名之判決者。前項第一
    款至第三款及第五款情形之證明，以經判決確定，或其刑事
    訴訟不能開始或續行非因證據不足者為限，得聲請再審。」
    刑事訴訟法第420 條定有明文。再者，法院認為再審之聲請
    無再審理由者，應以裁定駁回之，刑事訴訟法第434 條第1
    項亦定有明文。
三、經查：抗告人於原審所提聲請再審之書狀，僅泛論依刑事訴
    訟法第420 條第2 項規定聲請再審，又其主張原確定判決應
    適用想像競合犯規定，從一重處斷，併依刑法第57條、第59
    條之規定，酌予減輕其刑云云，與上開刑事訴訟法第420 條
    第1 項所定各款再審事由無一相符，原審以其聲請再審顯無
    理由，駁回其聲請，經核並無不合。抗告人提起抗告，謂原
    審法院違背法令，請求回復原狀云云，惟抗告人因違反毒品
    危害防制條例案件，經原審法院於98年6 月29日以98年度訴
    字第893 號判決應執行有期徒刑1 年2 月，並於同年7 月20
    日確定，該案並無被告提起上訴後由本院審理之任何紀錄，
    此有本院被告前案紀錄表可稽；抗告人如認確有聲請回復原
    狀之事由，應依循刑事訴訟法第67、68條之規定，以書狀向
    原審法院為之，而非向本院為聲請；至抗告人如認原確定判
    決有違背法令情事，則屬得否提起非常上訴之問題，亦不得
    以聲請再審為救濟。綜上，抗告人之抗告為無理由，應予駁
    回。
四、據上論結，應依刑事訴訟法第412條，裁定如主文。
中    華    民    國    98    年    12    月    22    日
                  刑事第十九庭審判長法  官  鄧振球
                                    法  官  彭幸鳴
                                    法  官  彭政章
以上正本證明與原本無異。
如不服本裁定，應於收受送達後五日內向本院提出抗告狀。
                                    書記官  杜宜寧
中    華    民    國    98    年    12    月    22    日


司法院資訊處製作；財團法人民間司法改革基金會備份。
